臺灣高雄地方法院民事裁定　　　　　　 94年度家聲字第182號
聲　請　人　南山人壽保險股份有限公司
法定代理人　丙○○
送達代收人　甲○○
上列聲請人聲請核定遺產管理人報酬事件，本院裁定如下：
  主  文
聲請人任被繼承人乙○○遺產管理人之報酬定為新台幣柒萬壹仟
貳佰捌拾元。
程序費用新台幣壹仟元由被繼承人乙○○遺產負擔。
  理  由
一、本件聲請意旨略以：聲請人前經鈞院選任為被繼承人乙○○
    之遺產管理人（92年度財管字第34號），業已遵行職務，編
    制遺產清冊，依民法第1179條第1 項第3 款規定，聲請鈞院
    裁定對被繼承人之債權人及受遺贈人為公示催告程序，並辦
    理遺產登記、申報遺產稅等事務。而被繼承人所遺坐落高雄
    市○○區○○段二小段478-28號、487-3 號土地及門牌號碼
    高雄市○○區○○路274 號即424 建號房屋及未保存登記建
    物建號917 號，業經債權人即聲請人南山人壽保險股份有限
    公司聲請鈞院民事執行處94年度執字第97號強制執行拍賣程
    序，以新臺幣（下同）0000000 元拍定，即將實施分配在案
    。茲因被繼承人無親屬會議可資酌定聲請人管理遺產應得之
    報酬數額，為參與分配受償，爰聲請核定聲請人之報酬等語
    ，並提出韋伯不動產估價師事務所鑑定報告書、土地及建物
    謄本、代管無人承認繼承遺產作業要點各一份為證，本院依
    職權調閱本院92年度財管字第34號、94年度執字第97號全卷
    並函請財政部高雄市國稅局提供被繼承人乙○○遺產總值及
    相關資料到院。
二、按遺產管理人，得請求報酬，其數額由親屬會議按其勞力及
    其與被繼承人之關係酌定之，民法第1183條定有明文。又依
    民法規定應開親屬會議時，由當事人、法定代理人或其他利
    害關係人召集之；親屬會議不能召開或召開有困難時，依法
    應經親屬會議處理之事項，由有召集權人聲請法院處理之。
    復分據民法第1129條及第1132條第2 項前段所明定。
三、經查；
（一）被繼承人乙○○於民國92年3 月6 日死亡，其各順位繼承
      人全體均拋棄繼承，亦末經親屬會議選定遺產管理人，嗣
      經本院選任聲請人為遺產管理人等情，業據本院調閱92年
      度財管字第34號全卷核閱無訛，足認被繼承人乙○○之親
      屬確已不願處理遺產相關事宜無誤。故聲請人自難召開親
      屬會議酌定其管理被繼承人遺產之報酬，殆無疑義，是其
      本於利害關係人之地位，向本院聲請酌定其擔任遺產管理
      人之報酬，揆諸上揭法律規定，尚屬有據。
（二）次查，聲請人主張被繼承人乙○○死亡後遺有坐落高雄市
      左營區○○段○○段478-28號、487-3 號土地及門牌號碼
      高雄市○○區○○路274 號即424 建號房屋及未保存登記
      建物建號917 號，並經債權人即聲請人聲請本院民事執行
      處94年度執字第97號強制執行拍賣程序，以0000000 元拍
      定，即將實施分配在案等情，復經本院調閱94年度執字第
      97號強制執行卷核閱無訛。本院審酌聲請人任被繼承人乙
      ○○之遺產管理人長達二年之久，被繼承人所遺不動產經
      韋伯不動產估價師事務所估定價值0000000 元，上開不動
      產經強制執行拍定金額為0000000 元，清償遺債情形亦不
      複雜，及聲請人尚未向財政部高雄市國稅局辦理被繼承人
      乙○○遺產稅申報一節，有財政部高雄市國稅局94年9 月
      6 日財高國稅資字第0940064888號函附卷可稽，並參酌財
      政部訂頒之「代管無人承認繼承遺產作業要點」第14點第
      3 項有關國有財產局聲請法院酌定管理遺產報酬之標準不
      得低於遺產現值百分之一規定等一切情形，認聲請人任被
      繼承人沈思賢遺產管理人之報酬金額，核定為71280 元，
      為適當。爰酌定如主文第1 項所示。
四、依非訟事件法第24條第1項、第157 條，裁定如主文。
中　　華　　民　　國　　94　　年　　9 　　月　　21　　日
                     臺灣高雄地方法院家事法庭
                         法　官　何清富
上為正本係照原本作成。
如對本裁定抗告須於裁定送達後10日內向本院提出抗告狀。
中　　華　　民　　國　　94　　年　　9 　　月　　21　　日
                          書記官　張乃昇
